【裁判字號】    90,交聲,1103
【裁判日期】    901228
【裁判案由】    交管條例聲異
【裁判全文】
臺灣板橋地方法院交通事件裁定                    九十年度交聲字第一一三號
    原處分機關  交通路公路局臺北區監理所板橋監理站
    異  議  人
    即受處分人  甲○○
右列異議人即受處分人因違反道路交通管理處罰條例案件，對於交通部公路局臺北區
監理所板橋監理站九十年十一月二日所為之處分（原處分案號：板監三字第裁四一－
Ｃ00000000號），聲明異議，本院裁定如左：
    主  文
異議駁回。
    理  由
一、聲明異議意旨詳如聲明異議狀所載（如附件）。
二、按汽車駕駛人，行經有燈光號誌管制之交岔路口闖紅燈者，處新臺幣一千八百元
    以上五千四百元以下罰鍰；又汽車駕駛人，違反道路交通管理處罰條例第五十三
    條規定者，除依原條款處罰鍰外，並予記違規點數三點，道路交通管理處罰條例
    第五十三條、第六十三條第一項第三款分別定有明文。
三、查本件異議人即受處分人甲○○，於民國九十年九月二十日晚上十一時五分許，
    騎乘車號ＧＥＳ－０八０號重型機車，沿臺北縣板橋市○○路行駛，行經與五權
    街設有燈光號誌管制之交岔路口時，闖紅燈之違規事實，業經臺北縣警察局板橋
    分局函陳舉發警員查報屬實無訛等語，有該分局九十年十月八日板警行裁字第二
    六五五六號函影本一紙在卷可稽。異議人雖具狀並到庭辯稱：伊經過該交岔路口
    時為綠燈，後伊慢行觀看路邊ＶＣＤ出租店後繼續往前行駛時，號誌才變為紅燈
    ，所以伊應無闖紅燈之情，舉發警員站在路旁攔檢，其位置角度不一定能看到伊
    行駛之號誌是否為紅燈云云。惟舉發員警陳法帆於本院調查時到庭證稱：「本件
    違規是我舉發。當天我是在板橋國慶路、五權街交岔路口執勤二十二時至二十四
    時路檢勤務，我們的路檢點在國慶路一六五號。當時異議人從國慶路往路檢點行
    駛，異議人通過第一個號誌時該號誌就是紅燈，我們原本攔檢異議人只是要告誡
    異議人已闖紅燈而已，但異議人卻對我們說：『我家有錢，你要開就開。』，我
    覺得異議人對交通法令及我們警員執勤不予尊重才依法舉發他違規。」「（異議
    人陳述說通過第一個號誌時是綠燈，第二個號誌才是紅燈有何意見？）異議人通
    過第一個號誌時已是紅燈，他根本沒有注意到。異議人可能是如他所說在尋找錄
    影帶店，當時在五權街是綠燈變黃燈要跳紅燈，他以為他行進方向也是一樣，但
    實際上他行駛方向的號誌已先變為紅燈。」等語明確（見本院九十年十二月十三
    日訊問筆錄），且衡諸本件舉發警員陳法帆與異議人素不相識，亦無仇怨，其執
    行公務，自無任意誣陷異議人之理可言，況按異議人具狀自陳伊前進約一百公尺
    即為舉發警員攔停舉發，可見異議人違規地點距警員攔停之地點距離非遠，舉發
    警員亦應無誤判之情，而異議人僅空言辯稱其無闖紅燈之情，要難採信，是綜上
    所述，堪認異議人上開違規事實無訛。從而，原處分機關據以援引上開規定，裁
    處罰鍰新臺幣一千八百元，並記違規點數三點，並無不當。本件異議為無理由，
    應予駁回。
四、據上論斷，應依道路交通案件處理辦法第十九條，裁定如主文。
中      華      民      國    九十      年     十二     月    二十八    日
                                      臺灣板橋地方法院交通法庭
                                          法  官  彭  全  曄
右正本證明與原本無異
如不服本裁定應於送達後五日內向本院提出抗告狀
                                          書記官  梁  宜  庭
中      華      民      國    九十一    年     一       月      三      日


司法院資訊處製作；財團法人民間司法改革基金會備份。
